臺灣士林地方法院民事裁定
110年度司繼字第2070號
聲  請  人  謝文明律師


上列聲請人因擔任被繼承人劉陳秀兒之遺產管理人，聲請酌定報
酬，本院裁定如下：
    主  文
聲請人請求代為管理被繼承人劉陳秀兒遺產之報酬及管理費用（
已含本次聲請程序費用新臺幣1,000 元）核定為新臺幣陸萬肆仟
伍佰伍拾玖元。
聲請程序費用由被繼承人劉陳秀兒之遺產負擔。
    理  由
一、按遺產管理人得請求報酬，其數額由法院按其與被繼承人之
    關係、管理事務之繁簡及其他情形，就遺產酌定之，必要時
    ，得命聲請人先為墊付。民法第1183條定有明文。次按法院
    得依財產管理人之聲請，按財產管理人與失蹤人之關係、管
    理事務之繁簡及其他情形，就失蹤人之財產，酌給相當報酬
    ，家事事件法第153 條定有明文；又，第八章之規定，除法
    律別有規定外，於遺產管理人、遺囑執行人及其他法院選任
    財產管理人準用之，復為家事事件法第141 條所明定。
二、本件聲請狀意旨略以：聲請人經本院以110 年度司繼字第39
    7號裁定選任為被繼承人劉陳秀兒之遺產管理人。嗣聲請人
    現已刊登報紙踐行公示催告、查詢被繼承人財產狀況、製作
    遺產清冊、申報遺產稅，現已支出管理費用新臺幣（下同）
    4,559元。又被繼承人所遺財產中尚有正隆股份有限公司、
    新光合成纖維股份有限公司之有價證券係被繼承人生前持有
    ，惟經被繼承人親屬整理遺物時並發現上開紙本證券，故應
    進行股票掛失並分別聲請除權判決，預計代墊規費為2,000
    元，並請求卓定遺產管理人報酬60,000元等語。
三、經查：
    ㈠聲請人主張其經本院以110 年度司繼字第397號裁定指定為
      被繼承人劉陳秀兒之遺產管理人，已依法為管理及相關程
      序之行為，業據其提出管理無人承認繼承遺產紀錄表、本
      院110年度司繼字第397民事裁定及其確定證明書影本、本
      院家事庭公示催告公告、登報資料、被繼承人財產及稅捐
      資料、民事聲明異議狀影本、臺灣臺南地方法院民事執行
      處函、代墊及支出費用單據、被繼承人劉陳秀兒子女及同
      住親屬委託律師函等件為證，自堪信為真實。揆諸前情，
      聲請人聲請本院酌定其遺產管理報酬，自屬有據。
    ㈡次按法院就酌定遺產管理人報酬事件所為裁定時，得調查
      遺產管理人所為遺產管理事務之繁簡及被繼承人之財產收
      益狀況，家事事件法第182 條已有明定。法院裁定酌給遺
      產管理人報酬時，得按遺產管理人所為遺產管理事務之繁
      簡，就被繼承人之財產，酌給相當報酬，家事事件法第14
      1 條準用第153 條規定亦有明定。是以法院酌定遺產管理
      人之報酬數額時，自應按遺產管理人所付出之勞力、管理
      事務之繁簡、被繼承人之遺產狀況及其與被繼承人之關係
      等情事，予以整體考量而為適當之酌定，且關於遺產報酬
      金額為本院職權審酌事項，不受當事人聲明之拘束。本院
      審酌聲請人所提出之上開證物所示，其管理期間歷時約近
      一年，考量聲請人所列各項管理行為等情，另斟酌被繼承
      人之遺產尚有其他待處理事項、聲請人專業能力、所需耗
      費之勞力程度及一般處理委任事務之合理報酬，爰認聲請
      人聲請酌定遺產管理人之管理報酬60,000元為適當。另聲
      請人已代墊之管理費用計4,559元（已含本次聲請程序費
      用1,000 元），故本件聲請人聲請酌定遺產管理人之費用
      及報酬合計核定為64,559元，爰裁定如主文所示之金額。
      至聲請人另聲請將來欲聲請除權判決之預計代墊費用2,00
      0元部分，因聲請人此部分支出僅為「預計」，非屬已確
      實支出之費用，又無相關收據可供本院審核，且遺產管理
      人若於本裁定後復行管理被繼承人之遺產，有支出及代墊
      「費用」，仍得檢具相關事證聲請本院酌定管理費用，故
      此部分之請求本院尚難准許。附此敘明。
    ㈢末本件遺產管理人既已就已完成及未完成之管理事務，全
      體、一次性聲請本院核給報酬，將來即不得再以後續遺產
      管理事務重複聲請核定報酬，併予敘明。
四、依家事事件法第127條第4項，裁定如主文。
五、如不服本裁定，應於裁定送達後10日內，以書狀向本院提出
    抗告狀，並繳納抗告費新臺幣1,000 元。
　　
中　　華　　民　　國　　111 　年　　2 　　月　　22　　日
                  家事庭司法事務官